【裁判字號】    95,訴,176
【裁判日期】    950817
【裁判案由】    損害賠償
【裁判全文】
臺灣嘉義地方法院民事裁定  95年度訴字第176號
原      告  乙○○
訴訟代理人  甲○○
被      告  丁○○
訴訟代理人  蕭敦仁律師
被      告  丙○○
上列當事人間因恐嚇等案件，經原告向本院刑事庭提起侵權行為
損害賠償之附帶民事訴訟，案經刑事庭移送前來，本院裁定如下
：
    主  文
原告之訴及假執行之聲請均駁回。
訴訟費用由原告負擔。
    理  由
一、按原告之訴，其起訴不合程式或不備其他要件者，法院應以
    裁定駁回之，民事訴訟法第249 條第1 項第6 款定有明文。
    又「刑事訴訟諭知無罪、免訴或不受理之判決者，除經原告
    之聲請，應將附帶民事訴訟移送管轄法院之民事庭外，應以
    判決駁回原告之訴，刑事訴訟法第503條第1項定有明文。是
    以刑事法院依同法第504條第1項規定，將附帶民事訴訟以裁
    定移送於該法院民事庭者，以刑事部分宣告被告有罪之判決
    者為限。至刑事訴訟諭知無罪之判決，或實質上為無罪，僅
    因屬裁判上一罪，而不另為無罪之諭知者，倘刑事法院未經
    聲請，即將該附帶民事訴訟以裁定移送於民事庭時，其訴為
    不合法，受移送之民事庭應以裁定駁回之。」亦有最高法院
    93年度台抗字第656號裁判要旨可參。
二、本件原告於被告被訴恐嚇、重利等刑事案件（本院94年度易
    字第129號），對被告提起本件附帶民事訴訟主張：原告因
    被告2人之恐嚇行為，致心生畏懼，受有非財產上損害新臺
    幣（下同）10萬元。且其經營之泉美食品店乃朴子地方上著
    名之商行，竟遭被告2人丟雞蛋、灑冥紙，斯時有相當多人
    駐足圍觀，議論該商行究發生何事，致其生意一落千丈，受
    有營業損失48萬元等語，爰依侵權行為之法律關係提起本訴
    ，並聲明：被告應連帶給付原告158萬元及自起訴狀繕本送
    達被告翌日起至清償日止，按年息百分之5計算之利息。併
    陳明願供擔保請准予宣告得假執行。案經本院刑事庭以95年
    度附民字第2號裁定移送民事庭，此有前揭裁定附卷可稽。
三、經查，本院94年度易字第129號刑事判決認本件被告2人被訴
    恐嚇原告部分，查無積極證據，不能證明被告二人確有前揭
    犯行，而為無罪之認定，惟經公訴人認此部分與被告另犯重
    利罪科刑部分之犯罪事實有牽連犯及連續犯之裁判上一罪關
    係為由，不另為無罪之諭知，案經被告2人及本院檢察署檢
    察官提起上訴，並經臺灣高等法院臺南分院以95年度上易字
    第195號刑事判決駁回其上訴確定，此有上開刑事判決在卷
    可按。準此，被告2人涉犯恐嚇罪之部分既為無罪之認定，
    刑事法院未經聲請，誤將附帶民事訴訟以裁定移送於民事庭
    ，揆諸首開說明，其訴之不合法，並不因移送民事庭而受影
    響。從而，原告之訴為不合法，其假執行之聲請亦失所依附
    ，均應予駁回。
四、依民事訴訟法第249條第1項第6款、第95條、第78條之規定
    ，裁定如主文。
中    華    民    國    95    年    8     月    17    日
                  民一庭法  官      劉瓊雯
以上正本證明與原本無異
如對本裁定抗告應於送達後10日內向本院提出抗告狀
中    華    民    國    95    年    8     月    18    日
                        書記官      王立梅


司法院資訊處製作；財團法人民間司法改革基金會備份。
